【裁判字號】    92,訴,117
【裁判日期】    920522
【裁判案由】    毒品危害防制條例
【裁判全文】
臺灣彰化地方法院刑事判決                          九十二年度訴字第一一七號
    公  訴  人  臺灣彰化地方法院檢察署檢察官
    被      告  甲○○
右列被告因違反毒品危害防制條例案件，經檢察官提起公訴（九十二年度毒偵字第八
四號），本院判決如左：
    主      文
甲○○施用第一級毒品，累犯，處有期徒刑拾月，扣案之海洛因壹小包（驗後淨重零
點玖柒公克）均沒收銷燬之；又施用第二級毒品，累犯，處有期徒刑伍月；主刑部分
應執行有期徒刑壹年貳月。
    事      實
一、甲○○前因煙毒等案件，經本院判處應執行有期徒刑三年五月確定，入監執行後
    ，先於民國八十六年十月八日假釋出獄並交付保護管束至八十九年五月五日期滿
    。嗣撤銷假釋，並入監執行殘刑二年六月二十七日，迄九十年十一月十六日期滿
    執行完畢。其前另分別因施用毒品案件，先後二次經觀察、勒戒後，均認無繼續
    施用毒品之傾向，由臺灣彰化地方法院檢察署檢察官各於八十八年一月十八日以
    八十八年度偵字第三七二號，及於八十八年十一月十日，以八十八年度偵字第五
    六二六、六○七六號為不起訴處分確定。詎其仍不知悔改，復基於施用第一級毒
    品海洛因之犯意，於九十一年十一月十五日或其前三日內之某時，在不詳處所，
    施用海洛因一次；又另起施用第二級毒品安非他命之犯意，於九十一年十一月十
    五日或其前四日內之某時，在不詳處所，施用安非他命一次。嗣於九十一年十一
    月十五日十九時三十分許，在高雄市○○區○○路與高速公路口為警查獲，並扣
    得其所有供己施用之海洛因一小包（驗後淨重零點九七公克）。
二、案經高雄市政府警察局移送臺灣高雄地方法院檢察署呈請臺灣高等法院檢察署檢
    察長核轉臺灣彰化地方法院檢察署檢察官偵查起訴。
    理      由
一、訊據被告甲○○矢口否認曾施用第一、二級毒品海洛因及安非他命，辯稱：沒有
    施用，扣案之海洛因非其所有，是綽號「阿寶」所有云云。惟查，被告前於九十
    一年十一月十五日經警採集尿液送驗結果，呈嗎啡（海洛因進入人體水解之反應
    ）及安非他命陽性反應，有高雄市政府衛生局九十一年十一月二十二日第高衛試
    煙字第Ａ─一一０三號煙毒尿液檢驗成績書一紙附卷可稽。按一般檢驗學常理，
    施用毒品海洛因八小時內，約有百分之八十量於尿液中排出，二十四小時後剩餘
    量之百分之九十再排出，七十二小時後仍有微量排出；被告既於九十一年十一月
    十五日經警採集其尿液檢驗結果，呈現嗎啡陽性反應，已如前述，依前開說明推
    算之，其最後一次施用海洛因之時間，應為其被查取尿液之前七十二小時內。次
    按甲基安非他命經施用入人體後，因代謝作用，約百分之七十於二十四小時內自
    尿中排出，約百分之九十於九十六小時內自尿中排出，被告於九十一年十一月十
    五日所採尿液中既經檢出前開陽性反應，足証其為警查獲前四日內某時應有施用
    第二級毒品甲基安非他命，故其前揭所辯尚非可採。又被告持有之白色粉末一小
    包，經鑑定結果係屬海洛因，有法務部調查局九十一年十二月十六日調科壹字第
    二二００一四四三七號鑑定通知書一紙附卷可憑（見本院卷），雖被告辯稱係綽
    號「阿寶」所有云云，惟查，該包海洛因係由被告提出，向綽號「羊仔」者以新
    台幣（下同）二千元購得，係被告要施用，還未施用一節，業據被告於警詢供陳
    甚明，其於台灣高雄地方法院檢察署檢察官第一次訊問時，另供承「朋友綽號『
    阿陽』欠我錢，要拿給我抵欠款二千元」等語，衡諸被告查獲當日所採之尿液，
    係呈嗎啡陽性反應，足見被告應有施用海洛因之習慣，被告隨身攜帶一包海洛因
    ，堪認該包海洛因應係被告所有供己施用無誤。此外，復有該包海洛因扣案可資
    佐證，被告應有上開施用海洛因及安非他命之事實。另被告前另分別因施用毒品
    案件，先後二次經觀察、勒戒後，均認無繼續施用毒品之傾向，由臺灣彰化地方
    法院檢察署檢察官各於八十八年一月十八日以八十八年度偵字第三七二號，及於
    八十八年十一月十日，以八十八年度偵字第五六二六、六○七六號為不起訴處分
    確定等情，有台灣高等法院被告全國前案紀錄表及台灣彰化地方法院檢察署刑案
    資料查註紀錄表在卷可證，本件事證明確，被告前開犯行洵堪認定。
二、核被告甲○○所為，係犯毒品危害防制條例第十條第一項之施用第一級毒品罪及
    同條第二項之施用第二級毒品罪。被告持有第一、二級毒品均係供施用，其持有
    之低度行為皆應為施用之高度行為吸收，不另論罪。其前開所犯二罪間，犯罪構
    成要件不同，行為互殊，顯係基於各別犯意為之，應予分論併罰。被告前因煙毒
    等案件，經本院判處應執行有期徒刑三年五月確定，入監執行後，先於八十六年
    十月八日假釋出獄並交付保護管束至八十九年五月五日期滿。嗣撤銷假釋，並入
    監執行殘刑二年六月二十七日，迄九十年十一月十六日期滿執行完畢，有臺灣高
    等法院被告全國前案紀錄表及台灣彰化地方法院檢察署刑案資料查註紀錄表在卷
    可稽，其於刑之執行完畢後五年內再犯有期徒刑以上之罪，係屬累犯，依刑法第
    四十七條規定，加重其刑。爰審酌被告犯罪次數、動機、目的、方法及犯罪後態
    度等一切情狀，分別量處如主文所示之刑，並定其應執行之刑。又扣案之海洛因
    一小包（驗後淨重零點九七公克），係屬第一級毒品，應依毒品危害防制條例第
    十八條第一項前段沒收銷燬之。
據上論斷，應依刑事訴訟法第二百九十九條第一項前段，毒品危害防制條例第十條第
一項、第二項、第十八條第一項前段，刑法第十一條前段、第四十七條、第五十一條
第五款，判決如主文。
本案經檢察官江孟芝到庭執行職務。
中      華      民      國    九十二    年      五      月    二十二    日
                                    台灣彰化地方法院刑事第二庭
                                        法      官  李  水源
右正本證明與原本無異。
如不服本判決，應於判決送達後十日內向本院提出上訴狀( 須附繕本 )。
                                        法院書記官  廖  建  興
中      華      民      國    九十二    年      五      月    二十六    日
附錄論罪科刑法條：
毒品危害防制條例第十條
施用第一級毒品者，處六月以上五年以下有期徒刑。
施用第二級毒品者，處三年以下有期徒刑。


司法院資訊處製作；財團法人民間司法改革基金會備份。
